【裁判字號】    99,監,38
【裁判日期】    990622
【裁判案由】    選定禁治產監護人
【裁判全文】
臺灣花蓮地方法院民事裁定                99年度監字第38號
聲  請  人  丙○○
相  對  人  甲○○
關  係  人  乙○○
上列聲請人聲請選定會同開具財產清冊之人事件，本院裁定如下
：
    主  文
指定乙○○（女、民國○○年○月○○日生、身分證統一編號：Ｚ0000
00000號）為受監護宣告人甲○○之會同開具財產清冊之人。
聲請程序費用由聲請人負擔。
    理  由
一、本件聲請意旨略以﹕聲請人丙○○為相對人甲○○之配偶，
    相對人前於民國87年6 月30日經鈞院宣告為禁治產人，並由
    聲請人任監護人登記在案。茲因相對人未經法院指定會同開
    具財產清冊之人，而聲請人欲辦理相對人之股票遺失公示催
    告程序，亟需與相對人之會同開具財產清冊之人共同為之，
    爰經相對人之最近親屬一致同意指定由相對人之女乙○○為
    會同開具財產清冊之人，爰聲請准予指定相對人之女乙○○
    為會同開具財產清冊之人等語。
二、按民法總則中華民國97年5月2日修正之條文施行前，已為禁
    治產宣告者，視為已為監護宣告，於修正施行後，適用修正
    後之規定，民法總則施行法第4條第2項定有明文。而上開97
    年5月2日修正之條文，業於98年11月23日施行。次按法院為
    監護之宣告時，應依職權就配偶、四親等內之親屬、最近1
    年有同居事實之其他親屬、主管機關、社會福利機構或其他
    適當之人選定1 人或數人為監護人，並同時指定會同開具財
    產清冊之人。法院為前項選定及指定前，得命主管機關或社
    會福利機構進行訪視，提出調查報告及建議。監護之聲請人
    或利害關係人亦得提出相關資料或證據，供法院斟酌，民法
    第1111條亦定有明文。
三、經查，聲請人主張其為相對人之配偶，相對人前於87年6 月
    30日經本院宣告為禁治產人，並由其任監護人登記在案等情
    ，業據提出本院87年度禁字第26號裁定、戶籍謄本各1 件為
    證，堪信為真實，是本件相對人於修正施行前業經宣告禁治
    產，依上開規定，視為已為監護宣告，於修正施行後，自應
    適用修正後之規定。又聲請人主張相對人未經法院指定會同
    開具財產清冊之人，而經相對人之最近親屬一致同意指定由
    相對人之女乙○○為會同開具財產清冊之人等事實，業據提
    出戶籍謄本、同意書等件為證，亦堪信為真實。本院參酌乙
    ○○為相對人之女，與相對人同住，其對於相對人經濟情形
    應甚熟稔，並經相對人之最近親屬一致推舉擔任會同開具財
    產清冊之人，揆諸上開規定意旨，聲請人聲請指定其為相對
    人之會同開具財產清冊之人，核無不合，應予准許，爰裁定
    如主文所示，以應實際需要。
四、依非訟事件法第21條第1項前段，裁定如主文。
中    華    民    國    99    年    6     月    22    日
                  家事法庭      法  官  吳韻馨
上列正本證明與原本無異。
如對本裁定不服，應於送達後10日內，向本院提出抗告狀（應抄
附繕本）。
中    華    民    國    99    年    6     月    23    日
                                書記官  高明正

司法院資訊處製作；財團法人民間司法改革基金會備份。
